臺灣臺北地方法院刑事判決　　　　　　　 96年度易字第312號
公　訴　人　臺灣臺北地方法院檢察署檢察官
被　　　告　乙○○
上列被告因違反商標法案件，經檢察官提起公訴（96年度偵字第
307號），本院受理後被告為有罪之陳述，經合議庭裁定改行簡
式審判程序，判決如下：
    主  文
乙○○明知為未得商標權人同意，於同一商品，使用相同之註冊
商標商品而販賣，處有期徒刑肆月，如易科罰金，以新臺幣壹仟
元折算壹日。扣案如附表二所示之仿冒商標商品共玖佰柒拾壹件
均沒收。
    事  實
一、乙○○明知如附表一所示商標，分別係由法商路易威登馬爾
    悌耶公司（商標名LV，下稱路易威登公司）、瑞士商香奈兒
    股份有限公司（商標名CHANEL，下稱香奈兒公司）、義商固
    喜歡固喜股份有限公司（商標名GUCCI，下稱固喜公司
    ）、義商芬蒂艾德公司（商標名FENDI，下稱芬蒂艾公司
    ）、英商奧佛雷旦喜股份有限公司（商標名DUNHILL，下稱
    旦喜公司）、英商布拜里公司（商標名BURBERRYLIMITED，
    下稱布拜里公司）、德商萬寶龍文具有限公司（商標名MONT
    BLANC，下稱萬寶龍公司）、盧商普瑞得有限公司（商標名
    PRADA，下稱普瑞得公司）等公司，向前經濟部中央標準局
    （現已改制為經濟部智慧財產局）登記註冊取得商標專用權
    之商標，均仍在專用期間內，非經上開公司之授權，不得於
    同一商品使用相同之商標圖樣，且明知中國大陸廣州地區由
    不詳人士所販售之皮件、圍巾等物，均係意圖欺騙他人，而
    在同一商品使用相同於如附表所示之商標圖案。竟基於販賣
    仿冒商標商品之接續犯意，自95年8月起，向大陸地區廣州
    市不詳姓名男子，以零錢包新臺幣（下同）4元、手提包800
    及1400元面紙盒200元、煙灰缸400元、垃圾桶300元、皮帶
    270元、圍巾及帽子100元、衣服300元、鞋子600元、拖鞋
    150元、浴巾200元、雨傘125元，睡衣250元、腰鍊250元、
    內衣200元、化妝包100元、鑰匙圈60元之價格，販入仿冒上
    開各商標之皮夾、皮包、手錶、襪子、垃圾桶、鞋子、煙灰
    缸、傘、帽子、圍巾、皮帶、泳衣、上衣、化妝包、拖鞋、
    床罩組、絲巾、零錢包、項鍊、筆、鑰匙圈等物後，旋於台
    北市○○○路15號3樓，並以零錢包50元、手提包1000至
    1400元、面紙盒250至30元、煙灰缸500元、籃球300元、垃
    圾桶450元、皮帶400元、絲巾50元、圍巾及帽子300元、衣
    服450元、鞋子800元、拖鞋250元、床套組7、800元、浴袍
    400元、浴巾350元、雨傘200元、睡衣400元、腰鍊400元、
    內衣300元、化妝包200元、鑰匙圈100元不等之價格，在台
    北市○○○路15號3樓販售予不特定顧客牟利。迄至95年11
    月23日14時30分許，為警在上址及同址15號4樓之1當場查獲
    ，並扣得如附表二所示之仿冒商標商品。
二、案經臺南市警察局移送臺灣臺北地方法院檢察署檢察官偵
    查起訴。
    理  由
一、上揭事實，業經被告乙○○於警詢、偵查及本院審訊中坦白
    承認，核與告訴代理人甲○○、丙○○之指訴情節悉相一致
    ，並有經濟部智慧財產局商標註冊資料；香奈兒公司、固喜
    公司、芬蒂艾公司、旦喜公司、布拜里公司、萬寶龍公司、
    普瑞得公司之鑑定意見書共1紙，扣案仿冒商標商品照片14
    幀在卷暨如附表二所示仿冒商標商品共971件扣案可資佐憑
    。是被告之任意性自白經前開證據補強，要與事實相符。本
    件事證明確，被告犯行洵堪認定，應予依法論科。
二、核被告所為，係犯商標法第82條販賣仿冒商標商品罪。又被
    告多次 販賣仿冒商標犯行，係基於同一犯意，對同一法益
    侵害之數舉動接續施行，乃接續犯，應論以一罪（最高法院
    86年台上字第3295號判例參照），為接續犯。爰審酌商標有
    辨識商品來源功用，權利人須經過相當時間並投入大量資金
    於商品行銷及品質改良，始使該商標具有代表一定品質效果
    ，被告為貪圖利益，製造而使用告訴人商標圖樣，對商標權
    人潛在市場利益造成侵害非小，所販賣仿冒商品數量及價值
    ，及犯罪後之態度等一切情狀，量處如主文所示之刑，並諭
    知易科罰金折算標準。至扣案如附表二所示之仿冒商標商品
    共971件均應依商標法第83條規定宣告沒收。
三、按臺灣地區與大陸地區人民關係條例第2條第2款之規定，大
    陸地區係指臺灣地區以外之中華民國領土。而所謂輸入係指
    由國外運輸進入我國領土者而言，至所謂我國之領土則以固
    有之領域為範圍，此憲法第4條定有明文，而國家之統治權
    係以獨立性與排他性行使於其領土之內，此不因領土之一部
    分由於某種事實上之原因暫時未能發揮作用而有異。亦經最
    高院71年台上字第8219號判例揭明此旨在案。是自大陸地區
    購買進入我國台灣地區領域，並非刑法上之輸入。另懲治走
    私條例第12條規定自大陸地區私運物品進入臺灣地區，或自
    臺灣地區私運物品前往大陸地區者，以私運物品進口、出口
    論，故自大陸地區進口亦屬輸入云云。然按該條例所規範者
    為行政院所公布之管制物品，依92年10月23日行政院臺財字
    第0920056338號公告修正管制物品，並無商標法所規範之仿
    冒商標商品，亦不能適用矣。雖有謂懲治走私條例為新法應
    優於舊法之前開最高法院判例，然最高法院判例尚未廢止變
    更前，其效力能否為一般法律而逾越，容有疑義，是被告自
    我國大陸地區將仿冒商標商品帶入我國台灣地區，並非商標
    法第82條之輸入行為，附予敘明。
據上論斷，應依刑事訴訟法第273條之1第1項、第299條第1項前
段，商標法第82條、第83條，刑法第11條前段、第41條第1項前
段，刑法施行法第1條之1，判決如主文。
本案經檢察官侯少卿到庭執行職務
中　　華　　民　　國　　96　　年　　3　　月　　16　　日
　　　　　　　　　刑事第十六庭  法　官　吳定亞
以上正本證明與原本無異。
如不服本判決，應於判決送達後10日內，向本院提出上訴狀。
　　　　　　　　　　　　　　　　書記官　高菁菁
中　　華　　民　　國　　96　　年　　3 　　月　　16　　日
 附錄本案論罪科刑法條全文
 商標法第82條
 明知為前條商品而販賣、意圖販賣而陳列、輸出或輸入者，處一
 年以下有期徒刑、拘役或科或併科新臺幣 5 萬元以下罰金。
附表二
甲部分
編號　物品名稱　　　　　　　數量　　　所有人
 １、  仿冒「LOUIS VUITTON」零錢包　　210只　　　　乙○○
 ２、  仿冒「LOUIS VUITTON」手提包　　  7只　  　  同上
 ３、　仿冒「LOUIS VUITTON」面紙盒      5只　 　　 同上
 ４、　仿冒「LOUIS VUITTON」菸灰缸　　  1只        同上
 ５、  仿冒「LOUIS VUITTON」藍球 　　   2只　　　　同上
 ６、  仿冒「LOUIS VUITTON」垃圾筒　　 10只　　　　同上
 ７、  仿冒「LOUIS VUITTON」皮帶　　    4只　　　　同上
 ８、  仿冒「LOUIS VUITTON」娃娃　　    4只  　　　同上
 ９、  仿冒「LOUIS VUITTON」絲巾　　   15只  　　　同上
 10、  仿冒「LOUIS VUITTON」圍巾　　   15只　  　　同上
 11、  仿冒「LOUIS VUITTON」衣服　　 　10只　  　　同上
 12、  仿冒「LOUIS VUITTON」鞋子　　　　3只　  　　同上
 13、  仿冒「LOUIS VUITTON」鋼筆　　　 35只　  　　同上
 14、  仿冒「BURBERRY」     拖鞋　　　 35只  　　　同上
 15、  仿冒「BURBERRY」     帽子　　   17只　  　　同上
 16、  仿冒「BURBERRY」     床套組　　  2只  　　　同上
 17、  仿冒「BURBERRY」     垃圾筒　　　3只　  　　同上
 18、  仿冒「BURBERRY」     衣服　　　 37只  　　　同上
 19、  仿冒「BURBERRY」     圍巾　　　 11只　  　　同上
 20、  仿冒「BURBERRY」     浴袍　　　  1只　  　　同上
 21、  仿冒「PRADA」   　　 衣服　     19只　  　　同上
 22、  仿冒「PRADA」        浴巾　　　  3只　  　　同上
 23、  仿冒「FENDI」        絲巾　　　 12只  　　　同上
 24、  仿冒「FENDI」        零錢包　　　3只　  　　同上
 25、  仿冒「CHANNREL」     手提包　　  1只        同上
 26、  仿冒「CHANNREL」     床套組　　  1只        同上
 27、  仿冒「CHANNREL」     雨傘　　    1只        同上
 28、  仿冒「CHANNREL」     睡衣　　    3只        同上
 29、  仿冒「CHANNREL」     項鍊　　    2只        同上
 30、  仿冒「CHANNREL」     圍巾　　    7只        同上
 31、  仿冒「CHANNREL」     衣服　　    8只        同上
 32、  仿冒「GUCCI」        垃圾筒　　　2只        同上
 33、  仿冒「GUCCI」        鞋子　  　　5只        同上
 34、  仿冒「GUCCI」        菸灰缸　　　1只        同上
 35、  仿冒「GUCCI」        雨傘　　　  2只        同上
 36、  仿冒「GUCCI」        帽子　　　  2只        同上
 37、  仿冒「GUCCI」        圍巾　　　  5只        同上
 38、  仿冒「GUCCI」        手提包　　　3只        同上
 39、  仿冒「GUCCI」        皮帶　　　 16只        同上
 40、  仿冒「GUCCI」        內衣　　　  2只        同上
 41、  仿冒「GUCCI」        衣服　　　  7只        同上
 42、  仿冒「GUCCI」        化妝包　　　2只        同上
 43、  仿冒「NONTBLANC」    鋼筆　　　  45只       同上
 44、  仿冒「NONTBLANC」    鑰匙圈　　　 5只       同上
 合計                                共579只
附表二
乙部分
編號  物品名稱                         數量       所有人
１、  仿冒「LOUIS VUITTON」手提包      86只       乙○○
２、  仿冒「LOUIS VUITTON」記事本      38只       同上
３、  仿冒「LOUIS VUITTON」皮夾       126只       同上
４、  仿冒「LOUIS VUITTON」行李箱       1只       同上
５、  仿冒「LOUIS VUITTON」手錶         2只       同上
６、  仿冒「LOUIS VUITTON」襪子        12只       同上
７、  仿冒「DUNHILL」      皮夾        44只       同上
８、  仿冒「GUCCI」        手提包      21只       同上
９、  仿冒「GUCCI」        皮夾        21只       同上
１０、  仿冒「GUCCI」        手錶         3只       同上
、  仿冒「GUCCI」        襪子        24只       同上
、  仿冒「CHANEL」       圍巾         2只       同上
、  仿冒「BURBERRY」     襪子        12只       同上
合計                                共392只
